【裁判字號】    99,易,2077
【裁判日期】    990819
【裁判案由】    竊盜
【裁判全文】
臺灣臺中地方法院刑事判決            99年度易字第2077號
公  訴  人  臺灣臺中地方法院檢察署檢察官
被      告  乙○○
上列被告因竊盜案件，經檢察官提起公訴（99年度偵緝字第974
、975 號），本院判決如下：
    主  文
乙○○犯如附表所示編號2 至7 之罪，均累犯，各處如附表所示
編號2 至7 之刑。應執行有期徒刑參年陸月，並應於刑之執行前
，令入勞動場所強制工作，期間為參年。
其餘被訴附表所示編號1 竊盜部分，無罪。
    犯罪事實
一、乙○○前於民國93年間因竊盜案件，經本院沙鹿簡易庭以93
    年度沙簡字第690 號判處有期徒刑3 月確定，於94年7 月7
    日縮刑期滿執行完畢。詎仍不知悔改，基於意圖為自己不法
    所有之各別犯意，分別於附表編號2 至7 所示之時間、地點
    ，以附表編號2 至7 所示之方法，竊取長伸股份有限公司、
    般若科技股份有限公司、甲○○○○○、台灣防火板公司、
    川電精機股份有限公司、美溪機電股份有限公司所有如附表
    編號2 至7 所示之財物。上開公司、診所分別接獲員工、保
    全公司之通知後，始發覺遭竊，隨即通報警方到場處理，並
    由警方進行現場採證，經將現場採獲之指紋送驗後，而循線
    查悉上情。
二、案經臺灣臺中地方法院檢察署檢察官自動檢舉偵查起訴，及
    臺中市警察局第六分局報告該署檢察官偵查起訴。
    理    由
壹、證據能力部分：
    按被告以外之人於審判外之陳述，雖不符刑事訴訟法第159
    條之1 至第159 條之4 之規定，而經當事人於審判程序同意
    作為證據，法院審酌該言詞陳述或書面陳述作成時之情況，
    認為適當者，亦得為證據。當事人、代理人或辯護人於法院
    調查證據時，知有第159 條第1 項不得為證據之情形，而未
    於言詞辯論終結前聲明異議者，視為有前項之同意，刑事訴
    訟法第159 條之5 定有明文。查本案全部卷證資料，公訴人
    及被告均未於言詞辯論終結前聲明異議，依前開說明，視為
    當事人同意作為證據。本院審酌上開證據資料製作時之情況
    ，尚無違法不當及證明力明顯過低之瑕疵，且認為以之作為
    證據應屬適當，是本判決後述所引用之證據均具有證據能力
    ，合先敘明。
貳、實體部分：
一、有罪部分：
  (一)被告有附表編號2 至7 所示之犯行，迭據被告乙○○於偵查
    及本院審理中坦承不諱（見偵緝974 卷第63至64、68、74、
    84頁、本院卷第16頁反面、第43頁），核與被害公司、診所
    之員工宋美惠、林茂仁、林佳琪、楊昌禧、廖揚洲、郭添壽
    、賴依玲於警詢、偵查中證述遭竊之情節大致相符（見臺中
    市警察局第六分局刑案偵查卷宗第1 、14、32頁、偵1802卷
    第12、25、45頁、偵緝974 卷第74、68、83頁），並有內政
    部警政署刑事警察局98年9 月15日、98年11月23日、98年12
    月7 日、99年2 月1 日、99年1 月14日、99年2 月26日鑑定
    書（見臺中市警察局第六分局刑案偵查卷宗第3 、16、40頁
    、偵1802卷第15、27、48頁）、臺中市警察局第六分局98年
    8 月18日、98年10月12日、98年10月20日、98年11月30日、
    98年12月4 日、99年1 月20日現場勘察報告及採證照片在卷
    可資佐證（見臺中市警察局第六分局刑案偵查卷宗第5 至13
    頁、第18至30頁、第34至37頁、偵1802卷第21至24頁、第35
    至39頁、第52至63頁）。足見被告之自白與事實相符，堪可
    採信。本件事證明確，被告此部分犯行，洵堪認定，應依法
    論科。
  (二)論罪科刑之理由：
    (1)核被告就附表編號2 至7 所為，分別係犯附表編號2 至7
      所示之罪，各處如附表編號2 至7 所示之刑。被告所犯上
      開6 罪間，犯意各別，行為互殊，應予分論併罰。又被告
      乙○○有犯罪事實欄所載之前科紀錄，甫於94年7 月7 日
      徒刑執行完畢，有臺灣高等法院被告前案紀錄表在卷可稽
      ，其於徒刑之執行完畢後，5 年以內故意再犯本件有期徒
      刑以上之罪，均為累犯，均應依刑法第47條第1 項規定，
      加重其刑。
    (2)爰審酌被告正值青壯，不思以正途獲取金錢財物，竟多次
      破壞他人公司廁所窗戶或冷氣室上方窗戶，攀爬入內行竊
      ，竊取他人所有之電腦多部，造成被害公司財物損失及營
      運上之困擾，行為殊值非議，難予寬恕。另兼衡被告已坦
      承犯行，態度尚可，惟迄未賠償被害人損失；暨其犯罪之
      動機、目的、手段、擔任臨時工、居無定所之生活狀況、
      國中畢業之智識程度等一切情狀，分別量處如主文所示之
      刑，並定其應執行之刑。
    (3)又被告乙○○前於93年間因竊盜案件，經本院沙鹿簡易庭
      於93年10月15日，以93年度沙簡字第690 號判處有期徒刑
      3 月確定，於94年7 月7 日縮刑期滿出監；於95年間因2
      件竊盜案件，經本院臺中簡易庭於96年10月8 日，以96年
      度中簡字第27853 號各判處有期徒刑3 月確定，嗣均減刑
      為有期徒刑1 月15日，於96年11月24日縮刑期滿出監；於
      97年間因竊盜案件，經本院沙鹿簡易庭於97年2 月22日，
      以97年度沙簡字第131 號判處拘役55日確定；於97年間又
      因竊盜案件，經本院於99年5 月20日，以99年度簡字第35
      0 號判處有期徒刑4 月確定等情，有臺灣高等法院被告前
      案紀錄表在卷可證。觀諸被告自93年起至97年間，屢犯竊
      盜案件經法院判處罪刑而入監執行，於96年11月24日縮刑
      期滿出監後，仍不知悛悔警惕，再犯本案6 件竊盜犯行（
      其犯罪時間均集中在98、99年間）；且犯罪型態已由昔日
      趁人不注意之際，順手竊取他人手機等之普通竊盜，轉變
      為本案之毀越他人公司廁所窗戶、冷氣室上方窗戶或攜帶
      兇器行竊，並專以高價值之電腦為行竊標的，其犯罪手段
      可謂變本加厲，綜上顯見被告確有犯罪之習慣無訛。參酌
      被告正值青壯，身心均無殘障，並非無工作能力之人，卻
      以找不到工作、三餐無法自足為由，作為犯罪之藉口，其
      好逸惡勞之心態至為灼然，其因此而屢次犯罪成習，亦有
      前開被告前案紀錄表資為佐證。是本院認有令被告入勞動
      場所強制工作，以期培養被告之勞動能力，糾正被告好逸
      惡勞心態之必要，爰依竊盜犯贓物犯保安處分條例第3 條
      第1 項、第4 條、第5 條第1 項前段規定，諭知於刑之執
      行前，令入勞動場所強制工作3 年，以資矯治。
二、無罪部分：
  (一)公訴意旨另以：乙○○基於意圖為自己不法所有之犯意，於
    附表編號1 所示之時間、地點，以附表編號1 所示之方法，
    竊取丙○○所有之數位相機1 台，因認被告此部分行為涉犯
    刑法第320 條第1 項之竊盜罪嫌等語。
  (二)按犯罪事實應依證據認定之，無證據不得認定犯罪事實；不
    能證明被告犯罪者，應諭知無罪之判決，刑事訴訟法第154
    條第2 項、第301 條第1 項分別定有明文。所謂認定犯罪事
    實之證據，係指足以認定被告確有犯罪行為之積極證據而言
    ，該項證據須適合於被告犯罪事實之認定，始得採為斷罪之
    資料。事實之認定，應憑證據，如未能發現相當證據，或證
    據不足以證明，自不能以推測或擬制之方法，以為裁判之基
    礎。認定犯罪事實所憑之證據，雖不以直接證據為限，間接
    證據亦包括在內，然不論直接證據或間接證據，其為訴訟上
    之證明，均須於通常一般人不致有所懷疑，而得確信其為真
    實之程度者，始得據為有罪之認定，倘其證明未達此一程度
    ，而有合理之懷疑存在時，即難遽採為不利於被告之認定（
    最高法院29年上字第3105號、40年台上字第86號、76年台上
    字第4986號判例參照）。另刑事訴訟法第161 條已於91年2
    月8 日修正公布，其第1 項規定：檢察官就被告犯罪事實，
    應負舉證責任，並指出證明之方法。因此，檢察官對於起訴
    之犯罪事實，應負提出證據及說服之實質舉證責任，倘其所
    提出之證據，不足為被告有罪之積極證明，或其指出證明之
    方法，無從說服法院以形成被告有罪之心證，基於無罪推定
    之原則，自應為被告無罪判決之諭知。
  (三)公訴人認被告乙○○涉有前開竊盜罪嫌，無非係以被告於偵
    查中之自白及被告所簽具之商品讓渡切結書影本1 份、雅虎
    奇摩拍賣網頁資料、商品保證書、超峰快遞收送貨單等為其
    論據（見97偵5116卷第13頁、臺中市警察局第四分局刑事案
    件偵查卷宗第14至20頁）。訊據被告乙○○則於本院審理時
    否認有前揭竊盜犯行（見本院卷第42、43頁），辯稱：伊都
    是在工業區偷竊；附表編號1 之數位相機不是伊偷的；伊會
    認罪是因看到前開商品讓渡切結書上有伊之簽名才認的；前
    開出賣數位相機之商品讓渡切結書影本上「乙○○」之簽名
    、身分證字號、聯絡電話及地址雖都是伊寫的，但其上之商
    品名稱規格及讓渡日期並非伊寫的；另伊亦發現伊出賣所竊
    電腦時所書寫之切結書，與前揭出賣數位相機之切結書上之
    簽名、身分證字號、聯絡電話及地址之書寫位置及筆跡一模
    一樣，伊懷疑出賣數位相機那張切結書是從伊出賣電腦所書
    寫之切結書影印過來的等語（見本院卷第19頁、第41頁反面
    ）。
  (四)經查，被告乙○○因竊盜案件，於96年10月19日入監服刑，
    至同年11月24日始縮刑期滿出監之情，有臺灣高等法院被告
    前案紀錄表在卷可憑（見本院卷第10頁反面），是以被告自
    不可能在附表編號1 所示之犯罪時間96年10月25日20時許，
    在臺中市○村路○ 段52巷25號前，偷竊丙○○所有之數位相
    機1 台。次按，觀諸以被告名義所簽具之前開數位相機商品
    讓渡切結書，其上之簽具日期為96年10月25日，此有前開商
    品讓渡切結書影本在卷可參（見97偵5116卷第13頁），其時
    被告刻在監服刑，已如前述，益徵被告辯稱前開切結書上之
    日期並非伊書寫的，伊懷疑前開出賣數位相機之商品讓渡切
    結書是由伊出賣電腦時所書寫之切結書影印過來的等語，尚
    非不可採信。從而附表編號1 所示之數位相機是否確為被告
    所竊，殊非無疑。檢察官未查明上情，僅以前開商品讓渡切
    結書係被告所出具者，即認其上所載之商品數位相機1 台係
    被告所偷竊，自與事實不符，不足採信。
  (五)綜上所述，本件既無證據足證被告乙○○有附表編號1 所示
    之竊盜犯行；且檢察官所提出之上開證據方法，復不足以證
    明被告有該竊盜犯行；此外本院復查無其他積極證據，足資
    證明被告乙○○有公訴意旨所指之附表編號1 所示之竊盜犯
    行，核屬不能證明被告犯罪，此部分應諭知被告無罪之判決
    。
據上論斷，應依刑事訴訟法第299 條第1 項前段、第301 條第1
項，刑法第321 條第1 項第2 款、第3 款、第47條第1 項、第51
條第5 款，竊盜犯贓物犯保安處分條例第3 條第1 項、第4 條、
第5 條第1 項前段，判決如主文。
中    華    民    國    99    年    8     月    19    日
                  刑事第二庭  法  官  黃佩韻
以上正本證明與原本無異。
如不服本判決，應於收受判決後10日內向本院提出上訴書狀，並
應敘述具體理由；其未敘述上訴理由者，應於上訴期間屆滿後20
日內向本院補提理由書（均須按他造當事人之人數附繕本）「切
勿逕送上級法院」。
告訴人或被害人對於判決如有不服具備理由請求檢察官上訴者，
其上訴期間之計算係以檢察官收受判決正本之日期為準。
                              書記官  林柏名
中    華    民    國    99    年    8     月    19    日
附錄論罪科刑法條
中華民國刑法第321 條
犯竊盜罪而有左列情形之一者，處6 月以上、5 年以下有期徒刑
：
一、於夜間侵入住宅或有人居住之建築物、船艦或隱匿其內而犯
    之者。
二、毀越門扇、牆垣或其他安全設備而犯之者。
三、攜帶兇器而犯之者。
四、結夥三人以上而犯之者。
五、乘火災、水災或其他災害之際而犯之者。
六、在車站或埠頭而犯之者。
前項之未遂犯罰之。
附表：
┌─┬────┬────┬───┬────┬───────┬────────┐
│編│犯罪時間│犯罪地點│被害人│竊得財物│行竊方式      │所犯罪名及宣告刑│
│號│（民國）│        │      │        │              │                │
├─┼────┼────┼───┼────┼───────┼────────┤
│1 │96年10月│臺中市西│丙○○│丙○○所│檢察官起訴意旨│乙○○無罪。    │
│  │25日20時│區○村路│      │有數位相│認：被告以不詳│                │
│  │許      │1段52巷 │      │機1台（ │方式撬開丙○○│                │
│  │        │25號前  │      │廠牌：CA│停放於該處之車│                │
│  │        │        │      │SIO、序 │牌號碼ZVD-169 │                │
│  │        │        │      │號：2084│號機車置物箱，│                │
│  │        │        │      │840號） │竊取左列欄位之│                │
│  │        │        │      │        │財物。        │                │
├─┼────┼────┼───┼────┼───────┼────────┤
│2 │98年8月 │臺中市西│長伸股│桌上型電│被告以破壞被害│乙○○犯毀越安全│
│  │18日20時│屯區工業│份有限│腦1台、 │公司廁所窗戶之│設備竊盜罪，累犯│
│  │10分許  │區○○路27│公司  │筆記型電│方式攀爬侵入公│，處有期徒刑捌月│
│  │        │號      │      │腦1台、 │司內部行竊（侵│。              │
│  │        │        │      │傳訊王股│入住宅部分未據│                │
│  │        │        │      │票機1台 │告訴），其後再│                │
│  │        │        │      │。      │以徒手之方式竊│                │
│  │        │        │      │        │取左列欄位之財│                │
│  │        │        │      │        │物。          │                │
├─┼────┼────┼───┼────┼───────┼────────┤
│3 │98年10月│臺中市西│般若科│電腦主機│被告由圍牆攀爬│乙○○犯踰越牆垣│
│  │11日上午│屯區工業│技股份│3台。   │進入般若科技公│、安全設備竊盜罪│
│  │某時    │區○○路36│有限公│        │司後，再經由1 │，累犯，處有期徒│
│  │        │號      │司    │        │樓辦公室未上鎖│刑捌月。        │
│  │        │        │      │        │之玻璃窗戶侵入│                │
│  │        │        │      │        │1樓辦公室（侵 │                │
│  │        │        │      │        │入住宅部分未據│                │
│  │        │        │      │        │告訴），其後再│                │
│  │        │        │      │        │以徒手之方式竊│                │
│  │        │        │      │        │取左列欄位之財│                │
│  │        │        │      │        │物。          │                │
├─┼────┼────┼───┼────┼───────┼────────┤
│4 │98年10月│臺中市西│奇美牙│電腦主機│被告直接自診所│乙○○犯攜帶兇器│
│  │20日14時│屯區福星│醫診所│1台。   │大門進入，並趁│竊盜罪，累犯，處│
│  │49分許  │路403號 │      │        │診所內工作人員│有期徒刑捌月。  │
│  │        │        │      │        │疏於注意之際，│                │
│  │        │        │      │        │持客觀上足供兇│                │
│  │        │        │      │        │器使用之剪刀剪│                │
│  │        │        │      │        │斷電腦主機之電│                │
│  │        │        │      │        │源線後，竊取左│                │
│  │        │        │      │        │列欄位之財物。│                │
├─┼────┼────┼───┼────┼───────┼────────┤
│5 │98年11月│臺中市西│台灣防│電腦主機│被告自被害公司│乙○○犯踰越安全│
│  │28日不詳│屯區工業│火板公│2台     │後方廠房廁所窗│設備竊盜罪，累犯│
│  │時點    │區35鹿2 │司    │        │戶攀爬侵入公司│，處有期徒刑捌月│
│  │        │之2號   │      │        │內部行竊（侵入│。              │
│  │        │        │      │        │住宅部分未據告│                │
│  │        │        │      │        │訴），其後再以│                │
│  │        │        │      │        │徒手之方式竊取│                │
│  │        │        │      │        │左列欄位之財物│                │
│  │        │        │      │        │。            │                │
├─┼────┼────┼───┼────┼───────┼────────┤
│6 │98年12月│臺中市西│川電精│電腦主機│被告以破壞被害│乙○○犯毀越安全│
│  │4日19時 │屯區工業│機股份│3台     │公司廠房後側窗│設備竊盜罪，累犯│
│  │許至21時│區○○路12│有限公│        │戶之方式攀爬侵│，處有期徒刑捌月│
│  │間      │號      │司    │        │入公司內部行竊│。              │
│  │        │        │      │        │（侵入住宅部分│                │
│  │        │        │      │        │未據告訴），其│                │
│  │        │        │      │        │後再以徒手之方│                │
│  │        │        │      │        │式竊取左列欄位│                │
│  │        │        │      │        │之財物。      │                │
├─┼────┼────┼───┼────┼───────┼────────┤
│7 │99年1月 │臺中市西│美溪機│電腦主機│被告以破壞被害│乙○○犯毀越安全│
│  │20日19時│屯區工業│電股份│1台     │公司廠房冷氣室│設備竊盜罪，累犯│
│  │25分許  │區○○路6 │有限公│        │上方窗戶之方式│，處有期徒刑捌月│
│  │        │號      │司    │        │攀爬侵入公司內│。              │
│  │        │        │      │        │部行竊（侵入住│                │
│  │        │        │      │        │宅部分未據告訴│                │
│  │        │        │      │        │），其後再以徒│                │
│  │        │        │      │        │手之方式竊取左│                │
│  │        │        │      │        │列欄位之財物。│                │
└─┴────┴────┴───┴────┴───────┴────────┘

司法院資訊處製作；財團法人民間司法改革基金會備份。
